最高法院刑事判決　　　　　　　　　 110年度台上字第5916號
上　訴　人　鄭兆耕 
上列上訴人因違反毒品危害防制條例案件，不服臺灣高等法院臺
中分院中華民國110年5月13日第二審判決（110年度上訴字第553
號，起訴案號：臺灣臺中地方檢察署108年度偵字第22286號），
提起上訴，本院判決如下：
    主  文
上訴駁回。
    理  由
一、按刑事訴訟法第377 條規定，上訴於第三審法院，非以判決
    違背法令為理由，不得為之。是提起第三審上訴，應以原判
    決違背法令為理由，係屬法定要件。如果上訴理由書狀並未
    依據卷內訴訟資料，具體指摘原判決不適用何種法則或如何
    適用不當，或所指摘原判決違法情事，顯與法律規定得為第
    三審上訴理由之違法情形，不相適合時，均應認其上訴為不
    合法律上之程式，予以駁回。
二、本件原判決撤銷第一審關於有罪部分之判決，改判仍論處上
    訴人鄭兆耕共同販賣第三級毒品未遂罪刑，已載敘所憑之證
    據及理由。所為論斷，核無悖於論理法則與經驗法則，且有
    卷內證據資料可資覆按。
三、按量刑之輕重，係屬事實審法院得依職權自由裁量之事項，
    苟法院於量刑時，已斟酌刑法第57條各款所列情狀，而未逾
    越法定範圍，又未濫用其職權，即不得遽指為違法。又刑法
    第66條規定「有期徒刑、拘役、罰金減輕者，減輕其刑至二
    分之一。但同時有免除其刑之規定者，其減輕得減至三分之
    二。」所稱減輕其刑至2分之1，或減至3分之2，係規範其減
    輕之最大幅度，並非必須減至2分之1或3分之2。又有期徒刑
    之減輕，應就其最高度及最低度同減輕之，然後於減輕之最
    高度與最低度範圍內，審酌一切情狀為科刑輕重之標準，並
    非一經減輕，即須處以減輕後之最低度刑。查原判決已敘明
    上訴人所犯修正前毒品危害防制條例（下稱毒品條例）第 4
    條第3項、第6項之共同販賣第三級毒品未遂罪，分別有刑法
    第25條第2項、第62條前段及毒品條例第17條第1項、第2 項
    （修正前）之減輕原因，而依法遞予減輕其刑，並說明依上
    訴人供出本案毒品來源之情節，認依該毒品條例第17條第 1
    項規定對其所犯共同販賣第三級毒品未遂罪遞予減輕其刑為
    已足，尚無免除其刑必要之理由，再以上訴人之責任為基礎
    ，審酌其為本案犯行前，未有前案紀錄之素行，兼衡其智識
    程度、經濟生活、家庭狀況，及其犯罪動機、目的、手段、
    情節、參與分工之程度、所生危害，暨犯後自首並坦承犯行
    ，且供出毒品來源之犯後態度等一切情狀，而量處其有期徒
    刑10月，所量處之刑既未逾越上揭經依法遞予減輕後之刑度
    ，又未有濫用自由裁量權限情事，即無違法可指。
四、上訴意旨謂：原判決既認伊同時具有上開多項減輕事由，於
    審酌刑法第57條各款所列情狀後，量處伊有期徒刑10月。然
    依刑法第66條規定有期徒刑減輕者，減輕其刑至2分之1，但
    同時有免除其刑之規定者，其減輕得減至3分之2。惟依毒品
    條例第17條第1項規定，遞減其刑，究係應減至2分之1或3分
    之 2，於本案將有莫大差異，原審就此，並未說明依毒品條
    例第17條第1 項遞減其刑，究係減至2分之1或3分之2，即有
    判決理由不備之違法云云，係就原審刑罰裁量職權之合法行
    使及於判決結果無影響之枝節事項，依憑己意而為指摘，難
    認屬上訴第三審之適法理由。
五、綜上，本件上訴違背法律上之程式，應予駁回。
據上論結，應依刑事訴訟法第395條前段，判決如主文。
中    華    民    國   110    年    11    月    3     日
                  刑事第五庭審判長法  官  吳  信  銘  
                                  法  官  梁  宏  哲  
                                  法  官  沈  揚  仁  
                                  法  官  蔡  廣  昇  
                                  法  官  何  菁  莪  
本件正本證明與原本無異
                                  書記官
中    華    民    國   110    年    11    月    11    日